臺灣臺南地方法院新市簡易庭民事簡易判決   
111年度新簡字第41號
原      告  黃永章  
被      告  王子奇  


上列被告因傷害案件，原告提起刑事附帶民事訴訟請求損害賠償
，由本院刑事庭以110年度簡附民字第114號刑事附帶民事訴訟裁
定移送前來，經本院於民國111年3月8日言詞辯論終結，判決如
下：
    主      文
被告應給付原告新臺幣125,980元，及自民國110年10月11日起至
清償日止，按週年利率百分之5計算之利息。
訴訟費用由被告負擔百分之55，餘由原告負擔。
本判決原告勝訴部分得假執行。
原告其餘之訴及假執行之聲請均駁回。
    事實及理由
一、按訴狀送達後，原告不得將原訴變更或追加他訴。但擴張或
    減縮應受判決事項之聲明者，不在此限，民事訴訟法第255
    條第1項第3款定有明文。本件原告起訴時聲明第1項原為：
    被告應給付原告新臺幣（下同）228,680元，及自起訴狀繕
    本送達翌日起至清償日止，按週年利率5％計算之利息。嗣於
    本院審理中，捨棄交通費2,700元部分之請求，核屬減縮訴
    之聲明，參諸首揭規定，自屬適法，應予准許。又被告受合
    法通知，無正當理由未於言詞辯論期日到場，核無民事訴訟
    法第386條所列各款情形，爰依原告之聲請，由其一造辯論
    而為判決。
二、原告起訴主張：
　㈠被告因協助訴外人陳金亨處理與原告之債務糾紛，因對原告
    之態度不滿，遂基於傷害之犯意，於民國110年1月4日17時
    許，在臺南市安平區府平路與健康三街路口之7-11便利商店
    外，以拳頭毆擊原告之左側臉部，致原告受有左眼眶骨骨折
    、頭部外傷、左眼眼球鈍傷、左眼瘢痕性眼瞼外翻等傷害。
    原告因上開傷害至醫院治療支出醫藥費2,740元，又原告經
    醫院診療，左眼視力減退，需休養4週，受有工作損失23,24
    0元，原告遭被告攻擊受傷，心理上產生難以克服之恐懼及
    創傷，故請求精神慰撫金20萬元，爰依侵權行為之法律關係
    提起本件訴訟。
　㈡並聲明：
　⒈被告應給付原告225,980元，及自起訴狀繕本送達翌日起至清
    償日止，按週年利率5％計算之利息。
　⒉請准供擔保宣告假執行。
三、被告經合法通知，未於言詞辯論期日到場，亦未提出準備書
    狀作何聲明或陳述。
四、本院得心證之理由：
  ㈠按因故意或過失，不法侵害他人之權利者，負損害賠償責任
    ；不法侵害他人之身體或健康者，對於被害人因此喪失或減
    少勞動能力或增加生活上之需要時，應負損害賠償責任；不
    法侵害他人之身體、健康、名譽、自由、信用、隱私、貞操
    ，或不法侵害其他人格法益而情節重大者，被害人雖非財產
    上之損害，亦得請求賠償相當之金額，民法第184條第1項前
    段、第193條第1項、第195條第1項前段分別定有明文。本件
    原告主張被告於上開時、地，徒手毆打其左側臉部，致其受
    有左眼眶骨骨折、頭部外傷、左眼眼球鈍傷、左眼瘢痕性眼
    瞼外翻等傷害；被告上開所為涉犯刑法傷害罪嫌，業經本院
    刑事庭以110年度簡字第2125號刑事簡易判決認被告犯傷害
    罪，處有期徒刑6月，如易科罰金，以1,000元折算1日等情
    ，有原告提出之受傷照片、國立成功大學醫學院附設醫院（
    下稱成大醫院）中文診斷證明書在卷可稽，復經本院依職權
    調取上開刑事卷宗查核無訛，而被告未於言詞辯論期日到場
    爭執，亦未提出任何書狀作有利於己之陳述，依上開調查證
    據之結果，堪認為真。又原告因被告之故意傷害行為受有傷
    害，則被告之行為與原告身體傷害間，具有相當因果關係，
    故被告應負侵權行為損害賠償責任，堪以認定。
  ㈡茲就原告請求細目之准駁，詳述如下：
　⒈醫藥費2,740元部分：
　　原告主張因本件傷害行為，受有上揭傷害至醫院治療，支出
    醫藥費2,740元，業據其提出成大醫院急診及門診收據為證
    ，經核均為治療其因本件傷害行為所受之傷勢所必要，應予
    准許。
　⒉工作損失23,240元部分：
　　原告主張因本件傷害行為，受有上揭傷害而有4週無法工作
    ，其每月月薪約25,000元，受有工作損失23,240元，並提出
    成大醫院診斷證明書、薪資明細表等件為證。依上開成大醫
    院110年4月14日診斷證明書記載：「病患因上述診斷…於202
    1/04/09接受門診左眼眼瞼外翻矯正手術。視力因受傷後有
    減退，宜休養兩週」，另成大醫院110年4月20日診斷證明書
    記載：「病患因上述診斷…於2021/01/08、2021/01/29、202
    1/03/10、2021/04/14、04/20，至本院門診掛號就診，即日
    起，宜休養兩週」等語，堪認原告因上揭傷勢無法工作時間
    應為4週。又依原告所提之薪資明細表，其受傷前之109年11
    月、12月之薪資分別為25,588元、25,291元，故原告主張其
    月薪為25,000元，應屬可採。依此計算，原告得請求之不能
    工作損失應為23,333元【計算式：25,000元÷30日×28日(4週
    )＝23,333元(小數點以下四捨五入)】，是原告主張受有4週
    不能工作之損失23,240元，應予准許。
　⒊精神慰撫金20萬元部分：
    按慰撫金之核給標準，應斟酌雙方身分、地位及經濟狀況及
    其他各種情形核定之（最高法院76年台上字第1908號判例要
    旨可資參照）。被告本件侵權行為，造成原告受有上揭傷害
    ，已如前述。而原告自陳專科畢業，目前擔任保全，每月收
    入約25,000元，已離婚，小孩均已成年，108、109年度課稅
    所得收入分別為1元、47,601元，名下有投資1筆之財產；被
    告為高職肄業，已離婚，108、109年度無課稅所得收入，名
    下有投資1筆、汽車3輛等財產等情，有本院依職權調閱之被
    告個人戶籍資料查詢結果、兩造稅務電子閘門財產所得調件
    明細表在卷可佐。本院審酌原告經此侵權行為所受之精神上
    痛苦、對於生活秩序之影響程度，及被告之行為手段、態樣
    ，以及兩造之身分、地位、教育程度、家庭經濟狀況等一切
    情狀，認原告請求被告給付20萬元之精神慰撫金，尚嫌過高
    ，認應以被告賠償10萬元精神慰撫金，較為適當。
五、綜上，原告依侵權行為之法律關係，請求被告給付125,980
    元（即醫藥費2,740元+工作損失23,240元+精神慰撫金10萬
    元），及自起訴狀繕本送達翌日即110年10月11日起至清償
    日止，按週年利率5％計算之利息，為有理由，應予准許；逾
    此部分之請求，為無理由，應予駁回。
六、本件係刑事附帶民事訴訟，由合議庭裁定移送民事庭之事件
    ，依刑事訴訟法第504條第2項之規定，免納裁判費，故本件
    無應確定之訴訟費用額。惟訴訟費用部分，雖無兩造應負擔
    之費用額，然本件原告之請求一部勝訴，一部敗訴，仍應為
    訴訟費用負擔之諭知，併此敘明。
七、本判決原告勝訴部分，係就民事訴訟法第427條規定適用簡
    易程序所為被告敗訴之判決，依同法第436條第2項準用第38
    9條第1項第3款規定，應依職權宣告假執行。原告就此部分
    聲明願供擔保聲請宣告假執行，核無必要。至原告敗訴部分
    ，其假執行之聲請失所附麗，應予駁回。
八、結論：本件原告之訴為一部有理由、一部無理由。爰依民事
    訴訟法第436條第2項、第385條第1項前段、第79條、第389
    條第1項第3款，判決如主文。
中　　華　　民　　國　　111 　年　　3 　　月　　28　　日
                    新市簡易庭  法  官  曾仁勇 
以上正本係照原本作成。
如不服本判決，應於判決送達後20日內，向本院提出上訴狀並表
明上訴理由，如於本判決宣示後送達前提起上訴者，應於判決送
達後20日內補提上訴理由書（須附繕本）。
如委任律師提起上訴者，應一併繳納上訴審裁判費。
中　　華　　民　　國　　111 　年　　3 　　月　　28　　日
                               書記官  吳佩芬